# 请教各位版主，关于固定资产和无形资产实际使用年限和净残值的估计

提问人：iwilljj 时间：2020-02-29 08:05:23
企业购买某项固定资产和无形资产后，假设该资产预计 10 年内都能给企业带来经济利益的流入（不考虑权利年限），但购买时有第三方承诺会在 5 年内购买该项资产或董事会决议将在 5 年内出售，是否该项资产的实际使用寿命就是 5 年？如果是 5 年的话，预计净残值如何确定？是否为第三方承诺的购买价格或者是该项资产使用 5 年后的预计可收回的净值？

回答人：chenyiwei
建议首先对 5 年后按约定出售资产给第三方的可能性进行谨慎预估。如果认为可能性很大的，则可以考虑该因素的影响，以约定出售价格作为预计净残值，相应折旧年限为 5 年；反之，则在确定折旧年限和预计净残值时不考虑该因素影响。
在考虑交易实现的可能性时，需要关注的是：哪一方拥有届时出售或购买该资产的主动权。